臺灣彰化地方法院刑事判決
110年度交簡上字第45號
上  訴  人  臺灣彰化地方檢察署檢察官  
被      告  陳雪玲



上列上訴人因被告過失傷害案件，不服本院民國110年5月18日11
0年度交簡字第890號第一審簡易判決（起訴案號：109年度偵字
第13055號），提起上訴，本院管轄之第二審合議庭判決如下︰
    主  文
上訴駁回。
陳雪玲緩刑貳年。
    犯罪事實及理由
一、本案經本院審理結果，認第一審刑事簡易判決之認事用法及
    量刑均無不當，應予維持，除引用第一審刑事簡易判決書記
    載之犯罪事實、證據及理由（如附件）外，證據另補充：「
    被告陳雪玲（下稱被告）於本院審理時之自白」、「本院11
    0年度彰司刑簡上移調字第5號調解程序筆錄1紙」。
二、證據能力之說明：
    被告以外之人於審判外之陳述，雖不符刑事訴訟法第159條
    之1至之4規定，而經當事人於審判程序同意作為證據，法院
    審酌該言詞陳述或書面陳述作成時之情況，認為適當者，亦
    得為證據；當事人、代理人或辯護人於法院調查證據時，知
    有第159條第1項不得為證據之情形，而未於言詞辯論終結前
    聲明異議者，視為有前項之同意，刑事訴訟法第159條之5定
    有明文。次按刑事訴訟法第159條之5立法意旨，在於確認當
    事人對於傳聞證據有處分權，得放棄反對詰問權，同意或擬
    制同意傳聞證據可作為證據，屬於證據傳聞性之解除行為，
    如法院認為適當，不論該傳聞證據是否具備刑事訴訟法第15
    9條之1至第159條之4所定情形，均容許作為證據，不以未具
    備刑事訴訟法第159條之1至第159條之4所定情形為前提。此
    揆諸「若當事人於審判程序表明同意該等傳聞證據可作為證
    據，基於證據資料愈豐富，愈有助於真實發見之理念，此時
    ，法院自可承認該傳聞證據之證據能力」立法意旨，係採擴
    大適用之立場。蓋不論是否第159條之1至第159條之4所定情
    形，抑當事人之同意，均係傳聞之例外，俱得為證據，僅因
    我國尚非採澈底之當事人進行主義，故而附加「適當性」之
    限制而已，可知其適用並不以「不符前四條之規定」為要件
    。惟如符合第159條之1第1項規定之要件而已得為證據者，
    不宜贅依第159條之5之規定認定有證據能力（最高法院104
    年度第3次刑事庭會議決議意旨參照）。查本判決後開引用
    各該被告以外之人於審判外之陳述（包含書面陳述），皆屬
    傳聞證據，公訴人、被告於本院審理期日表示沒有意見（見
    本院二審卷第95頁至第97頁），迄至言詞辯論終結前未再聲
    明異議，本院審酌上開證據作成時之情況，並無違法不當或
    其他瑕疵，認以之作為證據應屬適當，依前開規定，認前揭
    供述證據應有證據能力。又本案其餘非供述證據，無傳聞法
    則之適用，本院審酌該等證據作成及取得之程式均無違法之
    處，且與本案具有關連性，是後述所引用非供述證據之證據
    能力均無疑義，合先敘明。
三、檢察官上訴意旨略以：原審未審酌本件被告為肇事原因，而
    告訴人無肇事原因，且未審酌告訴人所受傷勢為頭部外傷併
    腦震盪、右額撕裂傷術後及右鎖骨骨折及右第3至7肋骨骨折
    等嚴重傷害，復未審酌告訴人罹患嚴重焦慮症，迄今夜不能
    眠，故被告犯罪所生危害、損害重大。另原審亦未審酌被告
    犯罪後未與告訴人和解，未賠償分文，犯罪後態度不佳。綜
    上所述，原審量刑過輕，有違罪刑相當原則，請求撤銷原判
    決，改從重量刑等語。
四、刑罰之量定，固屬法院自由裁量之職權行使，但仍應審酌刑
    法第57條所列各款事由及一切情狀，為酌量輕重之標準，並
    非漫無限制。在同一犯罪事實與情節，如別無其他加重或減
    輕之原因，下級審法院量定之刑，亦無過重或失輕之不當情
    形，則上級審法院對下級審法院之職權行使，原則上應予尊
    重，此有最高法院85年度台上字第2446號判決意旨可資參照
    。查原判決就犯罪事實係引用起訴書之記載，則原審審酌之
    事項已包括起訴書所引用之①交通部公路總局臺中區監理所
    彰化縣區車輛行車事故鑑定會彰化縣區0000000案鑑定意見
    書此一證據及其待證事實為被告乃本件肇事原因、②秀傳醫
    療社團法人秀傳紀念醫院診斷書證明書此一證據及其待證事
    實為告訴人受有頭部外傷併腦震盪、右額撕裂傷術後及右鎖
    骨骨折及右第3至7肋骨骨折等傷害之事實，顯有誤會。又原
    判決已載明係審酌被告犯罪情節，及依刑法第57條規定，審
    酌各情等一切情狀，而就被告所犯本案犯行之具體情狀綜合
    考量後為一整體評價，揆諸上開說明，原審於量刑時，實已
    將被告之行為造成告訴人精神痛苦以及當時被告未能與告訴
    人和解賠償損失之量刑情狀均含括在內，尚不得以原審並未
    將所有相關情狀均具體臚列於判決內文即認原審有漏未審酌
    之量刑因素。綜上，原審採證及認事用法俱無不當，量刑亦
    屬妥適，揆諸前揭說明，自不能率指原審判決有何量刑違法
    失當之處。上訴意旨以前詞指摘原審有漏未審酌之處以及量
    刑過輕，而提起上訴，自無理由，應予駁回。
五、末查，被告未曾因故意犯罪受有期徒刑以上刑之宣告一情，
    有臺灣高等法院被告前案紀錄表1份在卷可稽（見本院二審
    卷第31頁）。茲本案被告係因一時疏未注意遵守交通法規而
    肇事，犯後已坦承犯行，且業與告訴人調解成立並賠償損害
    ，告訴人因此表示同意給予被告緩刑之宣告，此有本院110
    年度彰司刑簡上移調字第5號1紙附卷足參（見本院二審卷第
    69頁），本院認被告經此偵審程序與論罪科刑之教訓後，當
    知所警惕，而無再犯之虞，上開所宣告之刑，以暫不執行為
    適當，爰依刑法第74條第1項第1款規定，宣告緩刑2年，用
    啟自新。
據上論斷，應依刑事訴訟法第455條之1第1項、第3項、第364條
、第368條、第373條，刑法第74條第1項第1款，判決如主文。
本案經檢察官吳曉婷提起公訴，檢察官黃建銘到庭執行職務。
中　　華　　民　　國　　110 　年　　11　　月　　23　　日
                  刑事第七庭  審判長法  官  王義閔
                                    法  官  李  昕
                                    法  官  巫美蕙
以上正本證明與原本無異。
不得上訴。
中　　華　　民　　國　　110 　年　　11　　月　　23　　日
                                    書記官  林婷儀